最　高　行　政　法　院　判　決
　　　　　　　　　　　　　94年度判字第01440號
上　訴　人　捷申企業股份有限公司
代　表　人　乙○○
訴訟代理人　陳峰富律師
複 代 理人　蔡進良律師
被 上訴 人　財政部臺北市國稅局
代　表　人　甲○○
上列當事人間因營業稅事件，上訴人不服中華民國92年3月5日臺
北高等行政法院91年度訴字第68號判決，提起上訴，本院判決如
下：
    主  文
上訴駁回。
上訴審訴訟費用由上訴人負擔。
    理  由
一、因上訴人經人檢舉逃漏稅，經法務部調查局台北市調查處派
    員於84年8月4日在上訴人營業場所查獲違章憑證12冊，經啟
    封認證後，移由台北市稅捐稽徵處會同被上訴人審理，而為
    以下之事實認定：一、上訴人於82年至84年度間曾多次銷售
    進口金紙，金額共計為新台幣（下同）205,910,634元（不
    含稅），而漏開統一發票並漏報銷售額，逃漏營業稅10,295
    ,532元。二、上訴人於82年及83年度銷售進口竹筷等貨物金
    額計49,497,042元（不含稅），而跳開統一發票。是以台北
    市稅捐稽徵處所屬中正分處及台北市稅捐稽徵處乃分別作出
    課稅及罰鍰之核定處分決定：一、本稅部分：由台北市稅捐
    稽徵處所屬中正分處作成補徵營業稅計10,295,532元之決定
    。二、罰鍰部分（合計53,952,452元）：Ａ、漏稅罰部分：
    由台北市稅捐稽徵處依營業稅法第51條第3款之規定，按上
    訴人所漏稅額處5倍罰鍰計51,477,600元（計至百元止）。
    Ｂ、行為罰部分：由台北市稅捐稽徵處依稅捐稽徵法第44條
    之規定，以上訴人依法應給與他人憑證而未給與為由，處總
    額百分之5罰鍰計2,474,852元。上訴人不服上開核定，申請
    復查，未獲變更，提起訴願，經臺北市政府於87年11月4日
    作成府訴字第8703172601號訴願決定，將原復查處分撤銷，
    並命台北市稅捐稽徵處另為處分（指復查決定）。嗣後台北
    市稅捐稽徵處於88年3月5日作作北巿稽法乙字第8717487600
    號重為復查決定，為「維持原核定補徵稅額及罰鍰」處分之
    決定。上訴人不服，循序提起訴願，亦遭決定駁回，遂提起
    本件行政訴訟，經原審法院判決駁回其訴後，仍不服而提起
    上訴。
二、上訴人於原審起訴主張：原處分關於銷售進口金紙，漏開統
    一發票並漏報銷售額之金額認定有誤，查上訴人銷售之『金
    紙』，絕大部分自國外進口，扣案憑證帳冊所載『金紙』，
    實際上係包含包裝紙及灰紙板等紙品。惟此類紙品之銷售，
    上訴人並非完全漏開發票，毋寧僅係少數『金紙』因季節性
    之商品銷售特性等因素，疏忽未予開立發票，漏報銷售額。
    原處分機關既已依前訴願決定查詢財政部財稅資料中心獲悉
    上訴人於82年至84年進口『貨物』，卻未連同獲案有開立發
    票憑證者一併考量認定，違反推計課稅仍須本經驗法則。原
    處分依行為時法課處5倍漏稅罰，於法有違，查原處分據以
    課處上訴人5倍漏稅罰之依據，係依84年8月2日總統令公布
    修正前營業稅法第51條第3款，當時漏稅罰倍數係規定5倍至
    20倍，惟該條修正後之現行規定係1倍至10倍，依前開營業
    稅法第53條之1及稅捐稽徵法第48條之3規定與有關解釋，應
    適用『裁處時』之現行法而不能適用『行為時』之舊法。換
    言之，依行為時法處法定最低5倍者，依裁處時法亦應改處
    法定最低1倍，始為適法。為此，請撤銷訴願決定及原處分
    。
三、被上訴人在原審答辯則以：經查本案係調查局台北市調處於
    84年8月4日在上訴人營業場所依法搜索查扣違章憑證（帳冊
    資料）12冊，於86年12月3日以(86)肆字第644642號函送其
    查扣上訴人銷售進口金紙及竹筷之相關帳證，並經依獲案憑
    證編號004,005,007,008及012冊所載核算上訴人銷售進口金
    紙金額分別為82年計62,593,530元、83年計139,998,171元
    及84年計13,614,465元（以上均含稅），漏開統一發票並漏
    報銷售額，此違章事實及違章金額並經上訴人公司負責人乙
    ○○所承認。又依獲案憑證編號006,009,及010冊所載上訴
    人銷售竹筷之收入明細，查得83年銷售金額為51,865,268元
    （含稅），均未依規定給與他人憑證（即跳開發票），經核
    對上訴人提供其83年度銷售竹筷之統一發票存根聯結果，除
    瑛騰國際有限公司及冠威餐具行確為上訴人實際交易對象，
    並扣除上述二家公司所取得之統一發票金額分別為3,396,21
    4元及399,967元後之餘額計48,069,087元（含稅），始認定
    為上訴人跳開發票之金額，此一事實，除經上訴人公司負責
    人乙○○所承認在案外，亦有獲案之違章憑證12冊，附案可
    稽。另調查局台北市調處查獲遠東證券股份有限公司、美源
    紙器股份有限公司及美源餘印刷股份有限公司等分別於82年
    及83年與上訴人並無往來交易，卻取得上訴人之發票，雙方
    均已承認有跳開發票情事，其金額分別為220,560元（82年
    ）及3,682,247元（83年），與前跳開發票金額合併計算後
    ，認定上訴人跳開發票之總金額計51,971,894元（含稅；不
    含稅金額為49,497,042元），違章事證明確，洵堪認定。上
    訴人起訴理由主張本處認定系爭銷售『金紙』數額有誤，原
    處分依「行為時」之法律處5倍罰鍰，與法有違等節，查有
    關台北市稅捐稽徵處依扣案帳簿憑證核定上訴人銷售額及應
    納稅額，前經台北市稅捐稽徵處依臺北市政府87年11月4日
    府訴字第8703172601號訴願決定意旨，函請財政部財稅資料
    中心提供上訴人82年至84年進口資料明細及其金額，依該中
    心88年2月3日資5字第88012157號函檢附上訴人82至84年度
    海關進口報單資料明細表查證結果，上訴人82年進口貨物金
    額為131,711,767元，83年進口貨物金額為115,170,615元，
    84年進口貨物金額為122,073,458元，合計368,955,840元（
    均不含稅），而依各該年度營利事業各業同業利潤標準「香
    燭冥紙業」毛利率均為百分之19，以上訴人進口貨物金額換
    算各該年度銷售金紙之銷售額分別為162,607,119元，142,1
    85,944元，150,707,972元，合計455,501,035元（均不含稅
    ），均較獲案銷售進口金紙總金額216,206,166元（含稅）
    為多，且上訴人於申報82年至84年營業人銷售額與稅額申報
    書時，均漏未將進口貨物金額填載於申報書，致上訴人於銷
    售該進口貨物時亦屬漏開發票並短漏報銷售額，故上訴人銷
    售進口金紙漏報之銷售額實比獲案漏開發票之銷售額為多。
    又本件上訴人短漏報銷售額，依84年9月1日修正前營業稅法
    第51條第3款之規定，係處所漏稅額5至20倍罰鍰。惟台北市
    稅捐稽徵處於87年2月3日裁處罰鍰時，已依稅捐稽徵法第48
    條之3規定，從新從輕適用裁處時之法律，即營業稅法第51
    條修正施行後之較輕罰鍰倍數，審酌其違章情節於法定倍數
    內裁處5倍罰鍰，並無違法或不當等語，資為抗辯。
四、原審斟酌全辯論意旨及調查證據之結果，以：壹、逃漏營業
    稅10,295,532元之事實認定部分：一、原審法院接受上訴人
    對「推計課稅」制度之相關法理說明（其中特別要強調的，
    即是「推計課稅」本身並未導致「客觀證明責任配置」之倒
    置，僅僅發生「待證事實」證明強度弱化的效果，因此納稅
    義務人只要能提出「反證」之證據資料，使法院對「待證事
    實已存在」之【經過弱化後的】確信，再度弱化到「真偽不
    明」之程度，則在職權調查途徑已窮之情況下，即可獲致對
    其有利之判決結果）。二、不過在上開法理基礎下，原審法
    院則認為，依現有各項證據資料，被上訴人之推計基礎客觀
    合理，而推計過程本身亦符合經驗法則，爰分述如下：Ａ、
    被上訴人之推計基礎是建立在查獲之編號4,5,7,8,12號5本
    帳冊上，其上有金紙銷售紀錄，上訴人就此也不否認。而這
    份資料是上訴人自己在未預計會遭調查之情況下所製作之資
    料，故可判定其內容與上訴人銷售金紙之實情相符。Ｂ、而
    在扣除上訴人能舉證證明「確實有開立統一發票」之銷售紀
    錄後，剩餘之銷售金額205,910,634元部分，被上訴人將之
    認定為「有銷售事實，卻漏開統一發票」之漏稅違章行為，
    自屬合理。Ｃ、至於上訴人所舉出之所謂「有利反證」，基
    於以下之理由，並不足以動搖原審法院透過因「推計」之間
    接推理而形成之確信。１、上訴人所謂之有利證據不外是「
    由上訴人提出證明在上開逃漏年度內，另有確實開立發票之
    『紙品』銷售額383,849,939元（不含稅）」之會計師查證
    資料。而以上之資料結合推計之漏報銷售額，銷售金額共計
    5億8千多萬元，但同期上訴人進口之全部貨物只有3億6千多
    萬元，3億6千多萬元之進口貨物未必全部都是金紙，也未必
    全部銷售，二者居然有2億2千萬元左右之價差。由此可以反
    推原來之推計結果不合理。２、但是：ａ、買入價格與賣出
    價格當然會有差異，或許相差2億2千萬元未盡合理，但差異
    存在乃是必然之理。ｂ、其次上訴人負責人也自承其銷售之
    金紙不全然是自國外進口者，也有國內購入者（只不過上訴
    人負責人供稱大部分是自國外進口）。所以上開5億8千多萬
    元之銷售額中也可能存在著國內購入金紙之銷售額。ｃ、另
    外在82年漏報期間之始上訴人公司是否還有金紙存貨供銷售
    ，也不清楚。３、上訴人或許會認為上述(1)國內之購入金紙
    數額或金額(2)82年間漏報期間之始，公司還有金紙庫存額二
    事，應由被上訴人舉證證明之，但是原審法院以為：ａ、上
    訴人如果要舉出反證來推翻原來之推定時，其反證證據必須
    是能有效說明原來推計之謬誤（其中包括「推理基礎資料之
    不完備或不合理」，也包括「推計所憑經驗法則，其概然率
    過低」，甚至是「推計結果與社會一般常情有背」等情形）
    。ｂ、而在說明推計謬誤時，如果所需要之證據資料是一組
    多數之資料，上訴人就不能只拿出其中一種資料作為立論依
    據，就如同本案中，上訴人不能只抓著「國外進口資料」，
    就把此等進口貨品當成是上訴人在漏報期間銷貨之惟一來源
    ，不顧可能銷貨之金紙另有來源（例如在國內買入或已往年
    度之存貨），而在此片面基礎下，指摘「推計結果與社會一
    般常情有背」。ｃ、再退一步言之，即使此時認為只要上訴
    人提出之片面證據資料，有足以讓人對原來推計合理性產生
    懷疑之「蛛絲馬跡」，被上訴人仍有發動進一步調查之必要
    （實則這樣的要求實在過於嚴格），可是在本案之情形，上
    述可供查證之證據資料（即有關「國內買入貨品數量」以及
    「前期存貨」之證據資料）實際上均由上訴人掌控中，上訴
    人亦有提出之協力義務，如果不盡此項義務，而要求被上訴
    人另行調查，顯然是不公平的。４、是以上開「會計師查證
    資料」與「漏稅期間上訴人公司進口貨物金額資料」，在缺
    乏(1)「上訴人國內之購入金紙數額或金額」以及(2)「82年間
    漏報期間之始，上訴人之金紙庫存貨額」等資料之情況下，
    二項證據資料並不足以據為推翻原先「推計」之堅強反證。
    Ｄ、至於有關「被上訴人依上訴人逃漏期間之進口貨物金額
    ，假設進口貨物全部都是金紙，且全部銷售完畢，而按同業
    利潤標準計算，所推定之上訴人銷售金額，高於上述推計之
    未開立統一發票銷售金額205,910,634元」一節，其實只是
    以另外一種推計途徑來說明原來推計之合理性，就算其推計
    過程有上訴人所稱之疏忽（即「假設進口貨物全部都是金紙
    」，「假設進口貨物之金紙全部銷售完畢」，「假設同一期
    間有開立發票之金紙銷售額，其金紙貨源均購自國內」），
    但是沒有此項資料之說明，原來之推計仍是合理的，而且沒
    有堅強之反證足以動搖原來透過「推計」所獲致之心證。三
    、從而被上訴人以上訴人逃漏營業稅為由，對其補稅10,295
    ,532元，並處以漏稅額5倍之罰鍰51,477,600元，即屬有據
    。又其課罰之裁量本身尚無違法之處，自屬合法。貳、對上
    訴人跳開統一發票之行為，按其跳開之銷售額課以行為罰，
    是否違反「一事不二罰」原則之部分：一、有關「一事不二
    罰」法理之相關說明：Ａ、首先必須言之，所謂之「一事不
    二罰」原則，乃屬司法層次解釋法律時所應遵循之準則，而
    非限制立法權限之憲政法理。換言之，立法者可以基於立法
    之決擇，而對同一行為同時課賦予刑罰與行政罰（或多數行
    政罰）之法律效果，此等情況下，立法權在此所受之限制僅
    是「不得過當」之「必要性原則」而已，在此並無所謂「一
    事不二罰」之問題存在。例如現行廢棄物清理法第64條中就
    有「行政違章與刑事責任，得分別處罰」之明文。Ｂ、又所
    謂的「一事不二罰原則」根本上只是法解釋論之問題，其本
    身並無任何獨立於實證法「規範意旨」以外之具體法理存在
    ，這就如同法律解釋上所謂「擴張解釋」或「限縮解釋」一
    樣，它只是解釋結果之描述，而不是解釋過程中所應遵循之
    標準（真正能夠確保解釋結論正確性之標準乃是「文義因素
    」、「歷史因素」、「合憲【或稱控制性】因素」、「體系
    因素」、「目的因素」之綜合考量）。因此「一事不二罰」
    的解釋結論如果不能與個案事實以及作為解釋對象之規範文
    字相結合為觀察，則將只是一個空洞的教條罷了。Ｃ、另外
    「一事不二罰原則」之提出，其在司法上之功能，原本是用
    來說明及解決刑法上一行為之「法律單數」（即現行刑事實
    務所稱之「法條競合」）現象或數行為因有「不罰之前、後
    行為」所生之「法律排斥效果」，原則上不及於一行為因侵
    犯多數法益而產生之「犯罪單數」（即現行刑事實務上「想
    像競合犯」、「牽連犯」、「連續犯」）現象與數行為因侵
    犯多數法益而生之「犯罪複數」（即現行刑事實務上之「數
    罪併罰」）現象，茲分述如下：１、有關「法律單數」、「
    不罰前、後行為現象」與「犯罪單數」及「犯罪複數」之區
    別：ａ、所謂一行為之「法律單數」現象，乃是指：「自然
    意義下之單一行為，表面上觀察，雖然同時符合數個構成要
    件，但只要適用其中一個構成要件，即足以宣示該行為之全
    部非價內容」者。ｂ、所謂數行為因「不罰之前、後行為」
    現象而生之「法律排斥效果」，乃是指：「行為人有數個行
    為，表面上觀察，每一行為亦各自符合單一構成要件，但只
    要行為人實現其中一個不法構成要件，在刑法評價上即會涵
    蓋前行為或後行為之不法內涵，而發生與『法律單數』相同
    之法律排斥效果。ｃ、所謂因一行為而生之「犯罪單數」，
    則是指：「單一行為不僅形式上同時符合數個不法構成要件
    ，而且實質上亦是侵犯數個法益，在本質上應構成數罪，只
    不過基於立法政策之決擇，只對其中最重之行為進行刑法上
    之評價而已」。ｄ、至於數行為而生之「犯罪複數」，即每
    一行為各自侵犯不同之法益，符合不同之構成要件，應單獨
    宣告其罪責及刑罰者（並在符合一定條件下，可以合併定其
    執行刑）。２、原始之「一事不二罰」原則，僅在處理「法
    律單數」及「不罰之前、後行為」等現象，以避免「對單一
    法益侵犯行為進行重覆多次處罰」之結果。３、固然表面上
    看來，似可將「一事不二罰」原則擴張解釋，將其適用在「
    犯罪單數」之情形，然而「犯罪單數」在本質上還是侵犯數
    個法益而構成數罪，其之所以能被視為一罪，乃是立法政策
    之選擇，如果沒有實證法之基礎，即將犯罪單數現象亦包括
    在「一事不二罰」原則下，實有「擴張司法權而侵犯立法權
    」之嫌。Ｄ、從以上刑事法理對「一事不二罰原則」之認知
    ，正可清楚看出其性格，純粹是「在事實涵攝於法律之過程
    中，決定具體之法律事實要受幾個法規範之評價及規制」的
    法解釋論問題。如果缺乏這樣的認知，把「一事不二罰原則
    」當成一個具有獨立內涵之抽象法理原則（就如同「平等原
    則」、「比例原則」一般），然後以演繹之方式，尋求在具
    體個案之適用，其結果；不僅會發現其內涵空洞，並無實質
    標準可供審查。更嚴重的問題則出在「行為」個數之劃分，
    每一位訴訟當事人，都會依其個人訴訟之利益，將自然意義
    下的事實，解析為符合其個人立場之數目（政府機關一定會
    將事實拆成數個行為，越多越好；而人民則會試圖將事實簡
    化為單一行為），這其中除了概念與邏輯之機械性操作外，
    並沒有規範目的的解釋正當性。二、營業稅上所定行政罰之
    行為個數認定與行為應受幾個行政違章法律之處罰，並無太
    大之關連性：Ａ、本案中，就行為個數之認定，二造顯然有
    不同之看法：１、上訴人認為，營業稅依法是2個月才申報1
    次，所以每隔2個月去申報時，雖然有漏報、短報或不實申
    報交易對象之數個「動作」，但在法律上還是構成一個行為
    ，而受法律之單一評價。因此當2個月內，有1筆20萬元之交
    易是完全漏開統一發票，另外1筆30萬元之交易是跳開統一
    發票，但最後是一次申報，所以二個「動作」只構成一個「
    行為」，依「一事不二罰原則」，處罰過漏開發票之漏稅罰
    以後，就不能再處罰跳開發票之行為罰。二、上訴人則認為
    ，雖然營業稅是2個月才申報1次，但在2個月內有多次交易
    行為，每次交易行為有違章，即構成一個單一之違章行為，
    所以上開舉例中，前一筆20萬元之交易是既然是完全漏開發
    票，即應按漏開發票處以漏稅罰，後一筆30萬元交易之跳開
    發票行為，則另外構成行為罰，二個違章行為各自獨立，沒
    有「一事不二罰原則」適用之餘地。Ｂ、本院則認為：１、
    從上開刑事法理之說明可以清楚得知，一個自然意義底下之
    行為，也可能受到數個法規範之評價（即上述「犯罪單數」
    之情形）。而且「行為」之概念與其數目的劃分，本來就非
    常的抽象，經常流於「各說各話」之情況下，為此花費精神
    ，實無必要。２、另在行政罰中，即使是一個自然意義下之
    行為，如果同時符合數個違章構成要件，且該等違章構成要
    件之規範功能不一，具有各自獨立之行政目標與政策目的時
    ，就如同刑法中之「想像競合犯罪」，除非實證法有明文，
    不然仍應論以數個違章，以確保每一違章構成要件所欲貫徹
    之公共政策及行政目標。３而稅法之漏稅罰如果是按照漏稅
    金額來定其處罰倍數時，其規範意旨非常清楚，每漏1元即
    有1元的處罰價值，而且不造成漏稅結果之行為（或者是「
    動作」），即不在該漏稅罰之規範範圍。因此即使本案中行
    為之個數真如上訴人所作之解釋，原審一樣可以認為上開單
    一行為中之二個動成，各自違反「即時繳納營業稅」與「稅
    源資料之勾稽掌握」個行政目標，所以可以構成2次行政罰
    ，而不違反「一事不二罰原則」。三、至於司法院大法官釋
    字第503號解釋，依作為解釋對象之個案事實觀之，乃是針
    對「在同一稅基金額下（意即一筆交易活動中發生之『違章
    行為』），雖然有『即時繳納營業稅』與『稅源資料之勾稽
    掌握』二個行政目標待實現，並由二個法規範進行高低度之
    保護，但是針對該單一稅基金額而言，以行政罰來實現『即
    時繳納營業稅』行政目標之同時，『稅源資料之勾稽掌握』
    之行政目的也一併達成了，所以沒有必要再給予重覆之保護
    」之情況而為解釋，與本案之情節並不相同，因此本案應無
    釋字503號解釋意旨適用之餘地。上訴人引用該解釋意旨，
    而謂「本件被上訴人對上訴人跳開統一發票之行為，另依稅
    捐稽徵法第44條之規定，就上訴人『依法應給與他人憑證而
    未給與』之違章事實課以行為罰，違反該解釋意旨所宣示之
    『一事不二罰原則』」云云，顯係出於對該號解釋意旨之誤
    解。四、從而被上訴人就上訴人與他人交易中「跳開統一發
    票」部分，按其跳開金額49,497,042元，以上訴人有「依法
    應給與他人憑證而未給與」之違章事實存在，依稅捐稽徵法
    第44條之規定，處以總額百分之5罰鍰2,474,852元，即屬有
    據。丁、綜上所述，本件原處分自屬合法，訴願決定予以維
    持亦無違誤，上訴人訴請撤銷於法無據，應予駁回。因而為
    上訴人敗訴之判決。
五、本院經查(一)、上訴意旨復以：被上訴人認定之違章行為事實
    ，即82年至84年間銷售金紙、竹筷等貨物，而漏開發票並漏
    報銷售額、跳開發票等行為，於相關法規規定及司法解釋之
    評價上，是否為「同一違反租稅義務之行為」，是為本案關
    鍵問題。(1)首先，「跳開發票」「漏開發票」於現行法應為
    同一行為之評價：跳開發票行為，依目前財政部及司法實務
    解釋，既然如同漏開發票，該當稅捐稽徵法第44條之「應給
    予他人憑證而未給予」之處罰構成要件，故兩者於法評價上
    ，應認定為同一行為事實。被上訴人既然就多數漏開發票行
    為，以之與漏稅之結果為綜合評斷，不另處行為罰，何得再
    就另一部分之跳開發票行為單獨評價，而論處行為罰，或許
    ，被上訴人係認為跳開發票之行為罰，係銷售竹筷部分之核
    處，與銷售金紙部分之漏開發票行為之行為罰，應分別論斷
    ，惟如此評斷，尚非屬「法評價標準」所容認者，蓋法並未
    以所漏開或跳開發票之銷售貨物種類之不同，作為課處行為
    罰之基礎。職是，法解釋上，揆諸捐稽徵法第44條規定及有
    關解釋，本案應不論銷售貨物究為金紙或竹筷，而綜合就多
    數跳開及漏開發票行為，依法為整體評價。今被上訴人雖僅
    針對銷售竹筷部分課處行為罰，惟解釋上，仍應認為其已就
    整體違反稅捐稽徵法第44條之行為事實，為綜合評價。(2)其
    次，關於系爭行為罰與漏稅罰之關係：按鈞院84年9月份第1
    次庭長評事聯席會議決議及司法院釋字第503號解釋亦謂：
    違反租稅義務之行為，涉及數處罰規定時可否併合處罰，因
    行為之態樣、處罰之種類及處罰之目的不同而有異，如納稅
    義務人對於同一違反租稅義務之行為，同時符合租稅行為罰
    及漏稅罰之處罰要件時，除處罰之性質與種類不同必須採用
    不同之處罰方法或手段以達行政目的所必要者外，不得重複
    處罰，乃民主法治國家之基本原則。是違反作為義務之行為
    ，同時構成漏稅行為之一部或係漏稅行為之方法而處罰種類
    相同者，如從其一重處罰已足達成行政目的時，即不得再就
    其他行為併予處罰，始符憲法保障人民權利之意旨。上訴人
    於原審就前開事實，主張應適用上開鈞院之決議以及司法院
    釋字第503號解釋，亦即本稅之外的處罰部分，僅課以較重
    之漏稅罰5千多萬，跳開發票之行為罰2百多萬，應予免罰。
    換言之，上訴人縱有於82年至84年間漏開發票並漏報銷售額
    、跳開發票等行為事實，於事後為被上訴人查定時，應就整
    體評價、認定為一個違反租稅義務之行為。故兩者於法評價
    上，應認定為同一行為事實，且因其終致漏稅結果，揆諸前
    開鈞院84年9月份第1次庭長評事聯席會議，以及司法院釋字
    第503號解釋，僅課以較重之漏稅罰，已足達行政之目的。
    然而，原判決未遵循上揭鈞院決議及司法院解釋意旨，相反
    地，卻認同被上訴人就上訴人銷售貨物類別之不同（金紙或
    竹筷），所為行為數之認定，亦即銷售金紙漏開發票並漏報
    銷售額事實一個，銷售竹筷跳開發票事實又是另一個，問題
    是：如前述，此非現行法規及其有關司法解釋之評價標準。
    總之，行為罰之法構成事實，不因銷售貨物種類不同而形成
    複數，如同本案未以個別之漏開或跳開發票之交易行為累計
    加總行為數而論處行為罰，換言之，行為罰之法構成事實單
    一；此外，又因行為罰與漏稅罰之處罰種類相同，處較重之
    漏稅罰，已足達行政之目的，故本案依法應僅論處漏稅罰為
    是，原判決就此解釋適用法規顯有違誤。(二)、按「營業人銷
    售貨物或勞務，應依本法營業人開立銷售憑證時限表規定之
    時限，開立統一發票交付買受人。」、「營業人除本法另有
    規定外，不論有無銷售額，應以每2月為1期，於次期開始15
    日內，填具規定格式之申報書，檢附退抵稅款及其他有關文
    件，向主管稽徵機關申報銷售額、應納或溢付營業稅額。其
    有應納營業稅額者，應先向公庫繳納後，檢同繳納收據一併
    申報。」、「營業人有左列情形之一者，主管稽徵機關得依
    照查得之資料，核定其銷售額及應納稅額並補徵之：．．．
    四、短報、漏報銷售額者。五、漏開統一發票或於統一發票
    上短開銷售額者。」、「納稅義務人，有左列情形之一者，
    除追繳稅款外，按所漏稅額處1倍至10倍罰鍰，並得停止其
    營業：三、短報或漏報銷售額者。」、次按「營利事業依法
    規定應給與他人憑證而未給與．．．應就其未給與憑證．．
    ．經查明認定之總額，處百分之5罰鍰。」分別為行為時營
    業稅法第32條第1項、第35條第1項、第43條第1項第4款、第
    5款所明定及稅捐稽徵法第44條所規定。(三)、經查本案係調
    查局台北市調處於84年8月4日在上訴人營業場所依法搜索查
    扣違章憑證帳冊資料12冊，於86年12月3日以（86）肆字第
    64462號函送其查扣上訴人銷售進口金祇及竹筷之相關帳證
    ，並經被上訴人依獲案憑證編號004、005、007、008及O12
    冊所載核算上訴人銷售進口金紙金額82年至84年共計205,91
    0,634元（不含稅），漏開統一發票並漏報銷售額，逃漏營
    業稅10,295,532元，此違章事實及違章金額並經上訴人公司
    負責人乙○○所承認。又依獲案憑證編號006、009、及010
    冊所載上訴人銷售竹筷之收入明細，查得83年銷售金額為49
    ,497,042元（不含稅），均未依規定給與他人憑證（即跳開
    發票），經核對上訴人提供其83年度銷售竹筷之統一發票存
    根聯結果，除瑛騰國際有限公司及冠威餐具行確為上訴人實
    際交易對像，並扣除上述二家公司所取得之統一發票金額後
    ，認定為上訴人跳開發票之金額，此一事實，除經上訴人公
    司負責人乙○○所承認在案外，此有調查筆錄附於原處分卷
    可按，亦有獲案之違章憑證12冊，附於原處分卷可稽。另調
    查局台北市調處查獲遠東證券股份有限公司、美源器股份有
    限公司及美源餘印刷股份有限公司分別於82年及83年與上訴
    人並無往來交易，卻取得上訴人之發票，雙方均已承認有跳
    開發票情事，亦有該調查筆錄附於原處分卷可稽，其金額分
    別為82年220,560元及83年3,682,247元，與前跳開發票金額
    合併計算後，認定上訴人跳開發票之總金額計51,971,894元
    （不含稅金額為49,497,042元），違章事證明確。被上訴人
    依法補徵營業稅計10,295,532元，並按其所漏稅額處5倍罰
    鍰計51,477,600元（計至百元止）。另未依法給與他人憑證
    之總額處百分之5罰鍰計2,474,852元。依前揭規定，原處分
    依法核課補稅，並處予罰鍰，並無不合。本件上訴人復以主
    張，應有一事不兩罰原則之適用及營業稅法第51條第3款之
    漏稅罰與稅捐稽徵法第44條之行為罰原則上不得併罰乙節，
    業經原判決，明確詳述其得心證之理由，有如前述，並與前
    開行為時營業稅法等法令規定及解釋意旨要無不合，尚無判
    決不適用法規或適用不當之違法。至於上訴人其餘訴稱各節
    ，乃上訴人以其對法律上見解之歧異，就原審取捨證據、認
    定事實之職權行使，指摘其為不當，均無可採。綜上所述，
    上訴意旨指摘原判決違誤，求予廢棄，難認有理由，應予駁
    回。
據上論結，本件上訴為無理由，爰依行政訴訟法第255條第1項、
第98條第3項前段，判決如主文。
中    華    民    國    94    年    9     月   22     日
                  第三庭審判長法  官　徐　樹　海
                              法  官　吳　錦　龍
                              法  官　黃　合　文
                              法  官　林　茂　權
                              法  官  鄭  小  康
以  上  正  本  證  明  與  原  本  無  異
中    華    民    國    94    年    9    月    23     日
　　　　　　　　　　　　　　　書記官　蘇　金　全
